【裁判字號】    99,易,2230
【裁判日期】    990823
【裁判案由】    詐欺
【裁判全文】
臺灣板橋地方法院刑事判決              99年度易字第2230號
聲  請  人  臺灣板橋地方法院檢察署檢察官
被      告  甲○○
上列被告因詐欺案件，經檢察官聲請以簡易判決處刑（99年度偵
字第7351號），本院認不宜行簡易判決程序，改依通常程序審理
（原受理案號：99年度簡字第3076號），並判決如下：
    主      文
本件免訴。
    事實及理由
一、聲請簡易判決處刑意旨略以：被告甲○○前因幫助詐欺案件
    ，經臺灣新竹地方法院以97年度竹簡字第278 號判處拘役55
    日確定，於民國98年5 月20日易科罰金執行完畢（不構成累
    犯），詎其仍不知悔改，於99年1 月9 日，見奇集集分類廣
    告網刊登有兼職廣告，嗣與業者聯繫後，經告知該兼職內容
    係以每週新臺幣（下同）2,000 元之代價承租存簿使用，而
    依其智識及一般社會生活之通常經驗，明知提供自己之金融
    帳戶存摺、提款卡及密碼予真實姓名年籍不詳之人使用，將
    有可能以之作為詐取他人財物之用，竟仍基於幫助他人詐欺
    取財之故意，於99年1 月9 日16時許，在臺中市○○路朝馬
    轉運站，以每帳戶2,000 元之代價，出租其向中華郵政股份
    有限公司（下稱中華郵政）三重正義郵局申辦之帳號為0000
    0000000000號之帳戶、向元大商業銀行股份有限公司（下稱
    元大銀行）申辦之帳號為0000000000000 號之帳戶之存摺、
    提款卡暨提款密碼等資料，予真實姓名年籍不詳綽號「小黑
    」之成年詐騙集團人員。嗣由該詐騙集團成員基於意圖為自
    己不法之所有，於99年1月15日9時9 分許，以電話通知乙○
    ○，詐稱涉及詐欺案件，必須將帳戶內之存款匯入所指示之
    帳戶內監管，致使乙○○陷於錯誤，遂於同日11時14分許、
    同日14時30分許，分別將7 萬元及10萬元匯入甲○○所有之
    上開中華郵政及元大銀行帳戶內，以此方式幫助該犯罪集團
    成員收受上開詐欺犯行所得之財物。嗣因乙○○察覺有異，
    始知受騙，並經報警處理而循線查悉上情。因認被告甲○○
    涉犯刑法第30條第1項、第339條第1 項幫助詐欺取財之罪嫌
    等語。
二、按曾經判決確定者，應諭知免訴之判決，並得不經言詞辯論
    為之，刑事訴訟法第302 條第1 款、第307 條分別定有明文
    。再按案件曾經判決確定者，應為免訴之判決，此項原則關
    於實質上一罪或裁判上一罪，均有其適用，最高法院49年度
    台非字第20號判例要旨可資參照。
三、經查：被告甲○○於99年1 月8 日瀏覽奇集集網頁，得知詐
    騙集團成員以「輕鬆工作，月入8000元」為由，招攬不特定
    人提供帳戶供詐騙集團存提使用，仍基於幫助他人詐欺之犯
    意，於民國99年1 月13日某時許，以每一銀行帳戶新臺幣（
    下同）2000元之代價，將其所持用之中國信託銀行（000-00
    0000000000）、中華郵政股份有限公司三重郵局（00000000
    0000000）及元大商業銀行松江分行（0000000000000）帳戶
    之提款卡及密碼，提供予詐欺集團成員使用，合計收取7000
    元（含1000元車馬費）。嗣於同年月15日上午9時9分，詐騙
    集團成員持用上開帳戶，向乙○○佯稱係新竹派出所警員，
    並表示：你的身份資料遭詐騙集團使用充當人頭帳戶，為新
    竹地方法院地檢署檢察官偵辦中，因多次通知你未到庭，可
    能要被判刑云云，隨即由他人假冒檢察署人員取信乙○○，
    乙○○誤信詐騙集團成員所言，遂依其指示匯入7萬元及10
    萬元至上開甲○○郵局及元大商業銀行帳戶；復於同日晚上
    9時57分，假冒雅虎拍賣物品之賣家，向李姿靜誆稱：你的
    銀行帳戶被設定分期付款云云，隨即由他人假冒郵局人員取
    信李姿靜，李姿靜誤信而依指示匯款9萬1000元至上開中國
    信託銀行帳戶，旋經提領一空，始知受騙之犯罪事實，業經
    臺灣臺北地方法院檢察署檢察官於99年3月22日以99年度偵
    字第5215、5216號聲請簡易判決處刑；另被害人黃裕韡經詐
    騙後轉帳1萬9,000元至被告中國信託銀行帳戶，亦經臺灣臺
    北方法院檢察署、臺灣板橋地方法院檢察署移送併辦，嗣經
    臺灣臺北地方法院於99年6 月25日以98年度簡字第1268號判
    處有期徒刑3 月，如易科罰金，以新台幣1,000元折算1日，
    於99年7 月27日確定在案，此有上開聲請簡易判決處刑書、
    刑事判決及臺灣高等法院被告前案紀錄表各1份附卷可證。
    經核，本案犯罪事實之被害人為乙○○，匯款銀行帳戶為中
    華郵政公司三重正義郵局、元大銀行松江分行，另案犯罪事
    實之被害人則有乙○○、黃裕韡、李姿靜，匯款銀行帳戶為
    中華郵政公司三重正義郵局、元大銀行松江分行、中國信託
    銀行，二者屬同一案件，是以本件應為上開臺灣臺北地方法
    院99年度簡字第1268號刑事確定判決效力所及，因之聲請人
    就同一案件向本院重行聲請簡易判決處刑，即有未洽，揆諸
    前揭說明，本件爰不經言詞辯論，逕為諭知免訴之判決。
四、據上論斷，應依刑事訴訟法第452 條、第302 條第1 款、第
    307 條，判決如主文。
中    華    民    國    99    年    8     月    23    日
                刑事第二十二庭  審判長法  官  潘 長 生
                                      法  官  傅 明 華
                                      法  官  侯 志 融
上列正本證明與原本無異。
如不服本判決，應於判決送達後10日內敘明上訴理由，向本院提
出上訴狀 (應附繕本) ，上訴於臺灣高等法院。其未敘述上訴理
由者，應於上訴期間屆滿後20日內向本院補提理由書「切勿逕送
上級法院」。
                                      書記官  林 伶 芳
中    華    民    國    99    年    8     月    23    日

司法院資訊處製作；財團法人民間司法改革基金會備份。
